臺灣臺中地方法院刑事判決　　　　　　　96年度易字第1053號
公　訴　人　臺灣臺中地方法院檢察署檢察官
被　　　告　甲○○
上列被告因詐欺案件，經檢察官提起公訴（九十五年度偵字第一
五五三三號），本院判決如下：
    主  文
甲○○幫助共同意圖為自己不法之所有，以詐術使人將本人之物
交付，累犯，處有期徒刑伍月，如易科罰金，以銀元佰元即新
臺幣玖佰元折算壹日，減為有期徒刑貳月又拾伍日，如易科罰金
，以銀元佰元即新臺幣玖佰元折算壹日。
    犯罪事實
一、甲○○前於民國九十年間，因違反毒品危害防制條例案件，
    經本院判處有期徒刑五月，入監執行後，甫於九十二年一月
    十二日執行完畢。詎甲○○仍不知悔改，明知金融機構帳戶
    之存摺及金融卡係供自己使用之重要理財工具，關係個人財
    產、信用之表徵，且可預見存摺、印章、金融卡及其密碼如
    交予他人使用，而未加以闡明正常用途，極易被利用為與財
    產有關之犯罪工具，更使犯罪難以查緝，竟仍不顧他人可能
    遭受財產上損害之危險，而基於縱若其金融機構帳戶被利用
    作為遂行他人詐欺取財之犯罪使用，亦不違背其本意之幫助
    犯意，於民國九十四年十一月二十八日至同年十二月十九日
    間之某日，在不詳地點，將其於九十四年十一月二十八日，
    在中國國際商業銀行沙鹿分行（以下簡稱中國國際商銀）所
    開設之帳號：00000000000號帳戶之存摺、印章
    及提款卡，交付予該不詳成年人士，同時告知該不詳成年人
    士其提款卡密碼，而容任他人使用其上開銀行帳戶以遂行詐
    欺取財之犯罪。嗣該不詳成年人士取得甲○○上開銀行帳戶
    後，即與數名姓名年籍不詳之成年人士共同基於意圖為自己
    不法所有之犯意聯絡，分別於(一)九十五年三月二日下午一時
    許，假冒係高雄迪奧公司員工「錢惠美」、主任「周敏」、
    「蕭惠軒」之不詳姓名年籍成年人士撥打電話予乙○○，佯
    稱：乙○○抽中該公司舉辦之抽獎活動，獎金新臺幣（下同
    ）一百二十萬元，惟需先匯款繳納中獎登記費、會員費云云
    ，致乙○○陷於錯誤，接續匯款三次，共計六萬六千八百元
    至指定帳戶，其中於九十五年三月二日及翌（三）日，乙○○分別將一萬六千八百元及三萬元匯至甲○○上開中國國際
    商銀帳戶中；(二)九十五年三月十四日前某日，由某不詳姓名
    年籍成年人士撥打電話給戊○○，自稱係迪奧生化有限公司
    「張助理」，諉稱：戊○○抽中該公司二獎，惟需先繳納贈
    與稅云云，使戊○○因而陷於錯誤，而於九十五年三月十四
    日，以蕭有恒之名義，將三萬元匯入甲○○上開中國國際商
    銀之帳戶中；(三)九十五年三月十四日上午十時許，先由某自
    稱高雄迪奧公司員工「錢惠美」之不詳姓名年籍成年女子撥
    打電話予丙○○，佯稱：丙○○參加該公司電腦問卷抽獎抽
    中二獎，獎金一百十萬元，若不相信，可上該公司之網站（
    網址www.hutic.com ）查詢云云；再於翌（十五）日，該自
    稱「錢惠美」之成年女子、某自稱律師助理「游展誠」之不
    詳姓名年籍成年男子、某自稱贊助廠商澳門博彩會主任「周
    敏」之不詳姓名年籍成年女子陸續撥打電話向丙○○誑稱：
    要領取中獎獎金需先匯繳律師見證費、會員費等語云云，致
    丙○○陷於錯誤，接續匯款三次，共計十五萬一千元至指定
    帳戶，其中於九十五年三月十四日中午十一時十分許，將一
    萬六千元匯至甲○○上開中國國際商銀帳戶中。嗣因乙○○
    、戊○○、丙○○等人察覺受騙，報警而循線查悉上情。
二、案經臺中縣警察局清水分局報告臺灣臺中地方法院檢察署檢
    察官偵查起訴。
    理    由
一、程序方面：按被告以外之人於審判外之陳述，雖不符前四條
    之規定，而經當事人於審判程序同意作為證據，法院審酌該
    言詞陳述或書面陳述作成時之情況，認為適當者，亦得為證
    據。當事人、代理人或辯護人於法院調查證據時，知有第一
    百五十九條第一項不得為證據之情形，而未於言詞辯論終結
    前聲明異議者，視為有前項之同意，刑事訴訟法第一百五十
    九條之五定有明文。經查，被害人乙○○、戊○○、丙○○
    於警詢中之陳述，對被告而言，其性質雖屬傳聞證據，然其
    警詢筆錄之內容，業經本院審理時予以提示並告以要旨，且
    經檢察官及被告表示意見，當事人已知上述筆錄乃傳聞證據
    ，均未於言詞辯論終結前對該等筆錄內容異議，依前揭規定
    ，擬制同意作為證據，本院審酌上開筆錄作成時，並無不當
    取供之情形，認為以之作為本案之證據亦屬適當，是被害人
    乙○○、戊○○、丙○○於警詢中之陳述自具有證據能力，
    合先敘明。
二、訊據被告甲○○固直承有於九十四年十一月二十八日開設上
    開中國國際商銀帳戶，惟矢口否認有何幫助詐欺取財犯行，
    辯稱；此帳戶是因為伊友人「侯建洲」說要幫伊介紹洗車的
    工作，要做薪資轉帳使用而開設，伊於開戶一、二天後，請
    「侯建洲」幫伊搬家到臺中市時，將存摺、印章、提款卡及
    中國信託銀行信用卡一起放在存摺的塑膠套內，放在「侯建
    洲」車上，忘記拿走，直到警察來找伊作筆錄時，伊才知道
    該帳戶之存摺等物丟掉了云云。經查：
  (一)上開中國國際商銀帳戶，係被告於九十四年十一月二十八日
    開設乙節，有中國國際商銀九十五年四月三日（九五）中沙
    業字第三十二號函所附該帳戶之開戶基本資料及客戶歷史檔
    交易明細查詢表各一份附卷可稽（見臺中縣警察局清水分局
    刑案偵查卷宗【以下簡稱「警卷」】第三五至三八頁）；又
    證人即被害人乙○○、戊○○、丙○○分別於犯罪事實欄一
    、所載時間，遭人以如犯罪事實欄一、所載之詐術詐騙，致
    陷於錯誤，而分別匯款至被告上開中國商銀帳戶等情，業據
    被害人乙○○、戊○○、丙○○於警詢時證述甚詳（見警卷
    第二八至三四頁），並有被害人乙○○提出之郵政跨行匯款
    申請書、臺中商業銀行入戶電匯通知單、被害人戊○○提出
    之以蕭有恆名義匯款之郵政跨行匯款申請書、被害人丙○○
    提出之臺灣中小企業銀行跨行匯款入戶電匯申請書及被告上
    開銀行帳戶之客戶歷史檔交易清單各一份附卷可查（見警卷
    第九五、一○○、一○五、一○六頁），是被告上開中國國
    際商銀帳戶確實已遭該等不詳姓名年籍成年人士作為詐欺取
    財使用無訛。
  (二)被告雖以前詞置辯，然查：
  1.經本院以法務部戶役政連結作業系統查詢結果，符合被告所
    供述年約三十餘歲之「侯建洲」共有二人等情，有法務部戶
    役政連結作業系統一份附卷可稽（見本院卷第一三五頁）。
    惟經本院依職權調取該二名侯建洲之口卡片，並提示予被告
    指認後，被告即供稱：該二名侯建洲，均非伊所述之人等語
    （見本院卷第一四九頁）；另被告復於本院準備程序供承：
    伊無法提供「侯建洲」之年籍資料及住址等語（見本院卷第
    一四九頁）。則本院以法務部戶役政連結作業系統既查無其
    他符合被告所述年齡之「侯建洲」；被告又無法提供其所述
    「侯建洲」之年籍資料或聯絡方式，供本院查核，其所述「
    侯建洲」是否確有其人，殊值懷疑。
  2.另被告就何時發現其上開中國國際商銀帳戶存摺、印章及提
    款卡等物遺失乙節，先於九十五年六月二十一日警詢時供稱
    ：伊係於九十五年二月底發現上開中國國際商銀帳戶之存摺
    、提款卡遺失云云（見警卷第一八頁）；惟於本院準備程序
    時則改稱：伊一直到警察來找伊作筆錄的時候（即九十五年
    六月二十一日），才知道伊帳戶不見的事云云（見本院卷第
    一二八頁）；就發現上開中國國際商銀帳戶之存摺等物遺失
    之時間，前後歧異，顯有可疑。另被告又於本院準備程序時
    供稱：伊係將上開中國國際商銀帳戶之存摺、印章及中國信
    託商業銀行信用卡都一起放在存摺的塑膠套內，置於「侯建
    洲」車上，忘記拿走，嗣伊之中國信託商業銀行之信用卡還
    遭「侯建洲」盜刷，伊有去臺中縣警察局烏日分局講過這件
    事，但沒有拿三聯單，也沒有製作筆錄云云（見本院卷第一
    二八頁）。苟被告併將信用卡遺留在「侯建洲」之車內，且
    其信用卡更遭「侯建洲」盜刷，然其卻未依一般程序向偵查
    機關報案，製作筆錄，而僅是到臺中縣烏日分局「講過這件
    事情」，亦與一般人發現信用卡被盜刷之處理態度迥然有異
    ，而悖於常情。況縱然被告之中國信託商業銀行之信用卡，
    確有遭人盜刷之事實，然仍無法以此認定上開中國國際商銀
    帳戶之存摺等物亦與被告之中國信託商業銀行之信用卡一同
    遺落在「侯建洲」之車內，而作為有利於被告之證明。
  3.被告既無法提供「侯建洲」之年籍資料，且其供述復有前揭
    瑕疵之處，自難憑採。
  (三)另觀諸被告上開中國國際商銀帳戶之客戶歷史檔交易明細查
    詢表，該帳戶於九十四年十一月二十八日開戶存入一千元後
    ，自同年十二月十九日起，直至被列為警示帳戶為止，即有
    一萬六千元至三萬元不等之金額匯入，並均旋提領一空，此
    顯非一般人正常存提款之使用情形。衡諸目前詐欺取財之人
    收購或使用人頭帳戶做為出入帳戶，並以提款卡或臨櫃提款
    之方式提領犯罪所得，以逃避檢警之追緝，乃眾所周知之事
    實；而行騙之人欲以提款卡提領犯罪所得，必然須知悉該提
    款卡之密碼，否則無法取款，乃當然之理；況詐欺取財之人
    所使用之存摺，倘非經過該存摺所有權人同意渠等使用，並
    告知提款卡之密碼，渠等如何確保該存摺所有權人不會在被
    害人匯入款項後，突然將該帳戶或提款卡掛失止付，致渠等
    無法領款？換言之，詐欺取財之人絕無可能任意使用未經所
    有權人同意渠等使用之存摺或提款卡作為詐欺轉帳帳戶，以
    免屆時無法領取詐欺金額，而功虧一簣，灼然甚明。準此，
    使用被告上開帳戶之人苟非自被告處取得中國國際商銀帳戶
    之存摺、印章及提款卡，並告知提款卡密碼，而對該郵局帳
    戶之掌控，有十足之把握，顯無可能利用該帳戶陸續為多筆
    達數萬元之交易，並密集地提領款項。是被告之中國國際商
    銀帳戶之存摺、印章及提款卡（含密碼），應係被告提供予
    不詳姓名年籍成年人士之事實，至臻明確。
  (四)按刑法上之故意，可分為直接故意與不確定故意（間接故意
    ），所謂「不確定故意」，係指行為人對於構成犯罪之事實
    ，預見其發生而其發生並不違背其本意者，刑法第十三條第
    二項定有明文；復以幫助犯成立之要件，除須有幫助行為外
    ，須行為人有幫助之故意，而其故意內涵，除須行為人對其
    所實施幫助行為有違法性之認識或有認識之可能外（構成要
    件故意或故意責任），尚須對於正犯所實施犯罪行為有具體
    之認識或有認識之可能性，亦即從犯對於正犯所實施之全部
    犯罪構成要件該當性之事實應有所認識或有認識之可能性。
    衡情任何人均可辦理金融機構帳戶存摺使用，是如無正當理
    由，實無借用他人存摺使用之理，而金融機構帳戶存摺亦事
    關個人財產權益之保障，其專有性甚高，除非本人或與本人
    具親密關係者，難認有何理由可自由流通使用該存摺。又一
    般人均有妥為保管及防止他人任意使用之認識，縱特殊情況
    偶需交付他人使用，亦必深入瞭解用途及合理性，始予提供
    ，且該等專有物品如落入不明人士手中，而未加以闡明正常
    用途，極易被利用為與財產有關之犯罪工具，此為吾人依一
    般生活認知所易於體察之常識，而有犯罪意圖者，非有正當
    理由，竟徵求他人提供帳戶，客觀上可預見其目的，係供為
    某筆資金之存入，嗣再行領出之用，且該筆資金之存入及提
    領過程係有意隱瞞其流程及行為人身分曝光之用意，一般人
    本於一般認知能力均易於瞭解，尤其邇來因詐欺取財集團猖
    獗，報章媒體屢屢報導其均以蒐購人頭帳戶作為其詐欺取財
    供匯款之工具，政府並因而於電子或平面媒體廣為宣導防止
    民眾受騙，被告為智慮成熟之成年人，是其應可預見將其上
    開中國國際商銀帳戶之存摺、印章、提款卡及其密碼提供他
    人使用，將幫助他人實施詐欺取財犯罪，但仍將其該銀行帳
    戶之存摺、印章、提款卡及其密碼交付於不詳姓名年籍成年
    人士，顯具縱有人以其該銀行帳戶實施詐欺取財之犯罪，亦
    不違背其本意之幫助意思至明。
  (五)本件因被告對於交付中國國際商銀帳戶之存摺、印章、提款
    卡及其密碼予不詳姓名年籍成年人士之時間及地點，堅不吐
    實，惟查觀諸前揭被告上開中國國際商銀帳戶之開戶基本資
    料，其開戶時間係九十四年十一月二十八日；被告復於本院
    準備程序供稱：九十四年十二月十九日轉帳存入二萬元並非
    伊所為等語（見本院卷第一二八頁），足見斯時該帳戶之存
    摺等物，業於收受被告上開中國國際商銀帳戶之不詳姓名年
    籍成年人士掌握之中，因而堪認被告應係在九十四年十一月
    二十八日至九十四年十二月十九日間某時，在不詳地點，交
    付上開中國國際商銀帳戶予該不詳姓名年籍成年人士。
  (六)綜上所述，被告前開辯詞，顯係事後卸責之詞，並無可採。
    本件事證明確，被告犯行堪以認定，應予依法論科。
三、按被告行為後，九十四年二月二日修正公布之刑法，業於九
    十五年七月一日施行，新刑法第二條第一項之規定，係規範
    行為後法律變更所生新舊法律比較適用之準據法，於新刑法
    施行後，應適用新刑法第二條第一項之規定，為「從舊從輕
    」之比較。查刑法第三百三十九條第一項之詐欺取財罪，其
    法定罰金刑部分為得併科一千元以下罰金，然被告行為後，
    於九十五年六月十四日增訂之刑法施行法第一條之一規定：
    「中華民國九十四年一月七日刑法修正施行後，刑法分則編
    所定罰金之貨幣單位為新臺幣。九十四年一月七日刑法修正
    時，刑法分則編未修正之條文定有罰金者，自九十四年一月
    七日刑法修正施行後，就其所定數額提高為三十倍。但七十
    二年六月二十六日至九十四年一月七日新增或修正之條文，
    就其所定數額提高為三倍。」，且九十四年二月二日施行公
    布，九十五年七月一日施行之刑法第三十三條第五款修正為
    ：「主刑之種類如下：˙˙˙五、罰金：新臺幣一千元以上
    ，以百元計算之。」，是依修正後之法律，刑法第三百三十
    九條第一項詐欺取財罪所得科處之罰金刑最高為新臺幣三千
    元、最低為新臺幣一千元；而被告行為時適用之罰金罰鍰提
    高標準條例第一條前段規定：「依法律應處罰金、罰鍰者，
    就其原定數額得提高為二倍至十倍。但法律已依一定比率規
    定罰金或罰鍰之數額或倍數者，依其規定。」、現行法規所
    定貨幣單位折算新臺幣條例第二條規定：「現行法規所定金
    額之貨幣單位為圓、銀元或元者，以新臺幣之三倍折算之。
    」，及修正前刑法第三十三條第五款規定：「主刑之種類如
    下：˙˙˙五、罰金：一元以上。」，是依行為時之法律，
    刑法第三百三十九條第一項詐欺取財罪所得科處之罰金刑最
    高為新臺幣三萬元、最低為新臺幣三十元。因此，比較上述
    修正前、後之刑罰法律，自以被告行為時之舊法即依修正前
    刑法第三十三條第五款，並配合罰金罰鍰提高標準條例第一
    條前段為法條適用之依據，較有利於被告。
四、查該收受被告上開中國國際商銀帳戶之不詳姓名年籍成年人
    士夥同其他不詳成年人士共同基於意圖為自己不法所有之犯
    意聯絡，於如犯罪事實欄一、所載之時間，施用如犯罪事實
    欄一、所載之詐術，致被害人乙○○、戊○○、丙○○均陷
    於錯誤，而分別匯款至被告上開中國國際商銀帳戶，核其等
    所為，係共同犯刑法第三百三十九條第一項之詐欺取財罪。
    被告將其所有之中國國際商銀帳戶提供予該不詳姓名年籍成
    年人士作為詐欺取財犯罪之指定匯款帳戶，乃係基於幫助該
    成年人士詐欺取財之不確定故意，而被告提供上開中國國際
    商銀帳戶之行為，要屬詐欺取財構成要件以外之行為，則被
    告應屬以幫助之意思，參與詐欺取財構成要件以外之行為，
    核其所為，係犯刑法第三十條第一項前段、第三百三十九條
    第一項之幫助詐欺取財罪，並依刑法第三十條第二項之規定
    ，按正犯之規定減輕其刑（刑法第三十條第一、二項條文內
    「從犯」用語，業經九十五年七月一日修正公布施行修正為
    「幫助犯」，僅屬法律用語之明文標準化，無涉刑罰權規範
    變更，亦無新舊法比較問題，依最高法院九十五年第二十一
    次刑事庭會議決議意旨，應逕適用裁判時即修正後之刑法規
    定，附此敘明）。又被告提供上開中國國際商銀帳戶之存摺
    、印章、提款卡及密碼，經上開不詳姓名年籍成年人士分別
    持以詐欺取財犯罪使用，並侵害上開被害人乙○○、戊○○
    、丙○○之財產法益，係一行為而觸犯同一罪名之同種想像
    競合犯，應從一幫助詐欺取財罪處斷（刑法第五十五條關於
    想像競合犯之規定，新法增列但書「不得科以較輕罪名所定
    最輕本刑以下之刑」，係科刑之限制，為法理之明文化，非
    屬法律之變更，自無新舊法比較之問題，依最高法院九十五
    年第二十一次刑事庭決議、九十五年度臺上字第五八三三號
    判決意旨，應逕適用裁判時即修正後之刑法規定，附此敘明
    ）。如犯罪事實欄一、所示之犯行，公訴人雖僅就被告提供
    其上開中國國際商銀帳戶，幫助該不詳姓名年籍成年人士對
    被害人乙○○、戊○○詐欺取財之犯行予以起訴，而就被告
    所提供該帳戶幫助該不詳姓名年籍成年人士對被害人丙○○
    詐欺取財部分犯行，未經起訴，然本院認此部分與經起訴部
    分有想像競合犯之裁判上一罪之關係，且經蒞庭檢察官以補
    充理由書擴張此部分之犯罪事實（見本院卷第四八、四九頁
    ），基於審判不可分原則，自得併予審理，附此敘明。被告
    前於九十年間，因違反毒品危害防制條例案件，經本院判處
    有期徒刑五月，入監執行後，甫於九十二年一月十二日執行
    完畢等情，有臺灣臺中地方法院檢察署刑案資料查註紀錄表
    及臺灣高等法院被告前案紀錄表各一份在卷可按。而九十四
    年二月二日修正，九十五年七月一日施行之刑法第四十七條
    第一項修正為：「受徒刑之執行完畢，或一部之執行而赦免
    後，五年以內故意再犯有期徒刑以上之罪者，為累犯，加重
    本刑至二分之一」，與修正前同條：「受有期徒刑之執行完
    畢，或受無期徒刑或有期徒刑一部之執行而赦免後，五年以
    內再犯有期徒刑以上之罪者，為累犯，加重本刑至二分之一
    」之規定相比較，依修正後之規定，若再犯之罪為「過失犯
    」，則無累犯規定之適用，然依修正前之規定，過失犯亦可
    構成累犯，固以修正後之刑法第四十七條之規定，有利於行
    為人，然上述新舊法之規定，對於本件被告「故意」犯幫助
    詐欺取財罪，並無所謂有利或不利之情形，故應無比較新舊
    法適用之問題（最高法院九十五年度臺上字第五五八九號判
    決意旨參照），而逕適用修正後刑法第四十七條第一項之規
    定，加重其刑，並先加重後減輕之。爰審酌被告明知目前社
    會上詐騙集團犯案猖獗，時有利用人頭帳戶詐欺取財之情事
    ，竟仍率爾將其銀行帳戶出賣供他人使用，使犯罪難以查緝
    ，等同助長犯罪，對社會秩序危害非輕，且犯後砌詞飾過，
    缺乏認錯悔過之具體表現，惟念被告並未實際參與詐欺取財
    之犯罪，責難性較小等一切情狀，量處有期徒刑五月。被告
    行為時之刑法第四十一條第一項前段規定：「犯最重本刑為
    五年以下有期徒刑以下之刑之罪，而受六個月以下有期徒刑
    或拘役之宣告，因身體、教育、職業、家庭之關係或其他正
    當事由，執行顯有困難者，得以一元以上三元以下折算一日
    ，易科罰金。」；又被告行為時之易科罰金折算標準，依修
    正前罰金罰鍰提高標準條例第二條前段（業於九十四年五月
    十七日刪除）規定，就其原定數額提高為一百倍折算一日，
    則本件被告行為時之易科罰金折算標準，應以銀元三百元折
    算一日，經折算為新臺幣後，應以新臺幣九百元折算為一日
    。惟九十五年七月一日施行之刑法第四十一條第一項前段則
    規定：「犯最重本刑為五年以下有期徒刑以下之刑之罪，而
    受六個月以下有期徒刑或拘役之宣告者，得以新臺幣一千元
    、二千元或三千元折算一日，易科罰金。」，比較修正前後
    之易科罰金折算標準，以九十五年七月一日修正公布施行前
    之規定，較有利於被告，爰依修正前刑法第四十一條第一項
    前段之規定，諭知易科罰金之折算標準。
五、末按，中華民國九十六年罪犯減刑條例第五條規定：「本條
    例施行前，經通緝而未於中華民國九十六年十二月三十一日
    以前自動歸案接受偵查、審判或執行者，不得依本條例減刑
    。」係指於該條例施行前經通緝，而未於所定限期內自動歸
    案者，不得依該條例減刑，如係於該條例施行前經通緝，並
    於該條例施行前經緝獲到案者，應不受該條規定不得減刑之
    限制（最高法院八十一年度臺非字第一二號判決意旨參照）
    。查本件被告之犯罪時間，係在九十六年四月二十四日以前
    ，所犯為刑法第三十條第一項、第三百三十九條第一項之幫
    助詐欺取財罪，且其宣告刑在有期徒刑一年六月以下，合於
    中華民國九十六年罪犯減刑條例減刑之規定，雖被告於本院
    曾經通緝，然其於九十六年五月三十一日，即該條例施行（
    九十六年七月十六日）前即已通緝到案，依前揭說明，並無
    同條例第五條之適用，而應依該條例規定減其宣告刑二分之
    一，即減為有期徒刑二月又十五日，並依修正前刑法第四十
    一條第一項前段之規定，諭知易科罰金之折算標準，以示懲
    儆。
據上論斷，應依刑事訴訟法第二百九十九條第一項前段，刑法第
二條第一項、第三十條第一項、第二項、第三百三十九條第一項
、第四十七條第一項、修正前刑法第四十一條第一項前段，罰金
罰鍰提高標準條例第一條前段、修正前罰金罰鍰提高標準條例第
二條，現行法規所定貨幣單位折算新臺幣條例第二條，中華民國
九十六年罪犯減刑條例第二條第一項第三款、第七條、第九條，
判決如主文。
本案經檢察官丁○○到庭執行職務。
中　　華　　民　　國　　96　　年　　9　　月　　 28　　日
                    刑事第一庭  審判長法  官  唐光義
                                      法  官  朱光國
                                      法  官  郭妙俐
上正本證明與原本無異。
如不服本判決，應於判決送達後十日內向本院提出上訴狀，上訴
於臺灣高等法院臺中分院 (須附繕本)。
上訴書狀如未敘述理由，應於上訴期間屆滿後二十日內補提理由
書於本院。
                                      書記官  陳玉芬
中　　華　　民　　國　　96　　年　　9　　月　　 28　　日
附錄本案論罪科刑法條全文
刑法第三十條
幫助他人犯罪者，為從犯。雖他人不知幫助之情者，亦同。
從犯之處罰，得按正犯之刑減輕之。
刑法第三百三十九條
意圖為自己或第三人不法之所有，以詐術使人將本人或第三人之
物交付者，處五年以下有期徒刑、拘役或科或併科一千元以下罰
金。
以前項方法得財產上不法之利益或使第三人得之者亦同。
前二項之未遂犯罰之。
